【裁判字號】    95,交聲,185
【裁判日期】    950512
【裁判案由】    違反道路交通管理處罰條例聲明異議
【裁判全文】
臺灣桃園地方法院交通事件裁定         95年度交聲字第185號
原處分機關  交通部公路總局新竹區監理所中壢監理站
異  議  人
即受處分人  乙○○
代  理  人  甲○○
上列異議人即受處分人因違反道路交通管理處罰條例案件，對於
交通部公路總局新竹區監理所中壢監理站於民國95年2 月27日所
為之裁決（壢監裁字第裁53-A5I603132號）聲明異議，本院裁定
如下：
    主  文
異議駁回。
    理  由
一、異議意旨略以：異議人即受處分人乙○○是阿羅哈客運公司
    駕駛員，於民國94年11月20日間，駕駛車號267-AC號營業大
    客車，遭臺北市政府警察局大同分局交通分隊或派出所員警
    以「在設有禁止臨時停車標線處所臨時停車」為由，舉發異
    議人有違反道路交通管理處罰條例第55條第1 項第3 款之行
    為開立裁決書。然查，異議人之臨停行為係依公路法第79條
    暨汽車運輸業管理規則第40條規定，與法核無不合。按臺北
    市政府交通局及市政府所屬大同分局上開行為皆係基於國道
    客運臺北總站（即Ｄ１轉運站）之試辦而來，主張得依汽車
    運輸業管理規則第37條第1 項第4 款當地政府得調整變更異
    議人公司營運路線第40條之規定：公路汽車客運班車須依「
    營運路線許可證」所核定之路線行駛，違規得依公路法處罰
    ，亦即客運業欲變更行駛路線須先完成「營運路線許可證」
    變更加註後，始得變更行駛路線，絕非當地政府欲變更即可
    自行公告。臺北市政府交通局及市政府所屬大同分局上開行
    為已違反依法行政原則、汽車運輸業管理規則第37條第1 項
    第4 款後段、同條第2 項及行政程序法第111 條之規定云云
    。
二、按受處分人不服主管機關所為之處罰，得於接到裁決書之翌
    日起20日內向管轄法院提出異議，交通法庭認聲明異議不合
    法律上之程式或其異議權已經喪失者，應以裁定駁回之，但
    其不合法律上之程式可補正者，應先定期命為補正，逾期不
    補正者，即予駁回，道路交通管理處罰條例第87條第1 項、
    道路交通案件處理辦法第18條分別定有明文。
三、經查，本件交通部公路總局新竹區監理所中壢監理站所認異
    議人乙○○有違反道路交通管理處罰條例第55條第1 項第3
    款之情事，而於95年2 月27日開立壢監裁字第裁53-A5I6031
    32號裁決書裁處異議人罰鍰新臺幣600 元整，該裁決書於95
    年3 月3 日送達異議人位於桃園縣平鎮市○○路雙連2 段11
    8 巷48弄27號住所，由異議人之父羅思福代為收受，有交通
    部公路總局新竹區監理所中壢監理站回執聯1 紙在卷可按。
    是異議人若不服上開處罰，自應於裁決書合法送達日即95
    年3 月3 日之翌日起20日內（再加計在途期間1 日），即95
    年3 月24日前，向本院聲明異議。然異議人遲至95年3 月29
    日始具狀聲明異議，經交通部公路總局新竹區監理所中壢理
    站於95年3 月29日收受聲明異議狀，有其聲明異議狀上之收
    狀戳章可參，異議人顯已逾越前開聲明異議之20日不變期間
    ，而屬不可補正之事項，故異議人之異議權已經喪失，揆諸
    前開說明，
    本件聲明異議於法自有未合，應予駁回。
據上論斷，應依道路交通案件處理辦法第18條前段，裁定如主文
。
中    華    民    國    95    年    5     月    12    日
                        交通法庭  法  官  陳永來
以上正本證明與原本無異。
如不服本裁定，應於裁定送達後5 日內向本院提出抗告狀。
                                  書記官  常毓生
中    華    民    國    95    年    5     月    12    日


司法院資訊處製作；財團法人民間司法改革基金會備份。
